# 模具处置损益计入哪个科目

提问人：wangxuejiayou 时间：2022-02-10 09:51:46
请问企业把生产用模具进入长摊，然后要出售是计入资产处置损益还是计入其他业务收入啊？模具主要是根据各个客户的需求不同调整机器设备的检具、流水孔等等

回答人：chenyiwei
已列入入长期待摊费用的模具，后续处置时应确认资产处置损益，不能再确认收入、成本。